臺灣高等法院刑事判決
111年度上訴字第1244號
上  訴  人  
即  被  告  劉曉琪

選任辯護人  謝雨靜律師
            林舒婷律師
上列上訴人因違反毒品危害防制條例案件，不服臺灣新北地方法
院109年度訴字第1305號，中華民國111年1月6日第一審判決（起
訴案號：臺灣新北地方檢察署109年度偵字第28577號、第30231
號），提起上訴，本院判決如下：
    主  文
上訴駁回。
    事  實
一、劉曉琪明知甲基安非他命係毒品危害防制條例第2條第2項第
    2款規定列管之第二級毒品，不得非法持有、販賣，竟意圖
    營利，基於販賣第二級毒品甲基安非他命之犯意，分別於附
    表一所示之時間、地點，以附表一所示之方式，販賣第二級
    毒品甲基安非他命予附表一所示之人。嗣於民國109年7月26
    日14時20分許，經警持法院核發之搜索票於其當時位於新北
    市○○區○○街00巷00弄00○0號0樓之居所執行搜索，當場扣得
    如附表二所示之物，始循線查悉上情。
二、案經新北市政府警察局海山分局報告臺灣新北地方檢察署檢
    察官偵查後起訴。　　
    理  由
一、證據能力部分：
  ㈠被告及其辯護人上訴意旨辯稱：被告在警詢及偵查中之自白
    ，係因當時小隊長邱泰山在本案執行搜索扣押過程，向被告
    語帶威脅表示，不好好配合就把他女兒關進去等恐嚇言語，
    有證人張珀維之證述可證，足證被告在7 月27日警詢、偵查
    所為之自白確實因為小隊長邱泰山在執行搜索扣押時，所為
    恫嚇的言語而導致心理上的壓力，壓力一路延伸到後段的警
    詢、偵查，甚至羈押程序，導致被告精神的壓力受到壓迫，
    該恐懼狀態延伸到訊問當時而不能自由陳述。此狀況依偵訊
    時的錄音，被告劉曉琪數次向檢察官表示，他擔心女兒，說
    「女兒剛從少觀所出來，所以我要配合警方，我都願意配合
    ，請求庭上讓我照顧我女兒」該話語均提及擔心他女兒再被
    關進少觀所之陳述，所以認為被告於警詢、偵查及羈押程序
    所為的自白均非出於任意性。又證人即被告女兒之男友張珀
    維也到庭證稱：當時警察把被告壓制在地上時有語帶威脅，
    講到好像是不配合的話，要把被告的女兒再送回去關之類的
    話(本院卷第179至183頁)。是本案海山分局的小隊長有威脅
    被告說如果沒有認罪，要將被告及其女兒一起收押，因為被
    告女兒從少觀所出來，就是搜索扣押時把被告壓在地板上的
    小隊長；被告在檢察官及原審羈押庭之供述，也是害怕被收
    押所為非任意性之供述云云。
　㈡本案經辯護人向本院聲請拷貝被告於109年7月27日警詢、偵
    訊時之錄音光碟，並製作錄音譯文節錄(本院卷第115至123
    頁)依錄音節錄譯文，被告於109年7月27日第二、三次警詢
    中，對於起訴書所述之犯行，雖均予承認；然被告所以於本
    院審理時否認該等警詢供述有證據能力，主要係因偵查隊小
    隊長邱泰山於同年月26日至被告處所執行搜索扣押時，將被
    告強壓在地，並向被告恫嚇稱：我要搞死你、你不認就搞死
    你，我知道你女兒剛從少觀所出來，你信不信我一通電話就
    可以再把你女兒弄回少觀所，你只要配合就沒事等語，此除
    有被告女兒友人張珀維（詳後述調查證據）全程在場見聞可
    證外，另可自被告109年7月27日偵訊時之錄音譯文可知，被
    告在檢察官提示伊與林東昇109年6月12日通訊監察譯文詢問
    對話内容為何時，先係向檢察官表示：「他（指林東昇）要
    跟我拿安非他命」、「可是我沒有理他」（00：10：33-00
    ：10：37)，嗣於檢察官詢問：「一克 是不是 安非他命是
    不是 你看一下喔 這個對話後來啊  你說你在7-11這邊 在7
    弄這邊喔 你來這條巷子 後面 然後說180巷180巷 那這天後
    來拿毒品安非他命給林東昇呢」（00：12:30)時，復明確表
    示：「沒有」（00：12：57)，嗣因檢察官一再表示：「你
    沒有拿喔 所以你在警察局講的是謊話喔？」（00：12：59)
     、「你在警察局講的是謊話嗎 你要不要…」（00:13:05)，
    被告慮及警察先前執行搜索扣押時恫嚇之内容，憂心波及女
    兒，遂改口表示：「不是謊話」（00:13 :08)、「我有給他
    啊」(00：13:11)、「對不起 因為 我有給他我有給他」（0
    0:13：15)，但仍多次堅稱：「他是沒有給我錢」（00:13：
    47)、「他沒有給我錢」（00:13:58)、「沒有給他收錢」（
    00:14：23)、「請他吃」（00:14:32)、「我請他吃」（00:
    14：34) (00：14：35)，然因檢察官一再向伊表次：「你要
    這樣說喔 好啦我尊重你啦 但是不是你講的話我們當法官或
    檢察官都會照單全收啦! (00:14:37)、「那你要這樣講 尊
    重你啦 只是說也要考慮看看如果這樣子的話是不是對自己
    會比較好 就是說要考慮看看 因為…」（00:14:45)、「沒關
    係，你講的意見你自己想清楚就好啦，反正呢法律的規定是
    這樣，我們跟你也不認識也沒什麼仇，我們就是看有多少事
    證就怎麼樣處理這件事情，法官也是這樣，但是你要考慮清
    楚如果法官…」(00：14：56)，被告因擔憂遭羈押，更害怕
    如同偵查隊小隊長所說連同女兒都被送回少觀所，僅得改稱
    ：「我可以自白嗎」（00：15：12)，並數度向檢察官表示
    ：「我擔心我女兒」（00:46:30)、「我女兒剛從少保院出
    來，然後是由我責付， 因為我要看著他，我要看著他去616
    跟觀護人報到」（00: 49:18)、「前天才從觀護所出來我很
    擔心他」（00:49:40)、「所以我配合警察，配合警方，我
    都願意配合」(00：49：53)、「不能讓社工知道 讓社工知
    道他可能就回去被收容感化」（00:50：13)、「我請求庭上
    可以讓我去照顧我女兒」（00:50:43)等語。是自上開偵查
    隊小隊長執行搜索扣押過程中所為之言語，乃至於被告於警
    詢、偵訊中所為之供述，前後勾稽比對以觀可知，被告確實
    係因為偵查隊小隊長恫嚇之言語致心理蒙受諸大壓力，影響
    被告意思自由，且此種影響心理強制狀態並一路延續至後階
    段警詢、偵訊中，致被告精神產生壓迫、恐懼狀態延伸至訊
    問當時，因而不能為自由陳述，自應認為被告基此所為之自
    白非出於任意性，不得採為證據。原審判決就附表一編號1
    至4部分，率以被告之自白均非出於受強暴、脅迫、利誘、
    詐欺或其他不正之方法所為，而以此作為本案判斷事實之證
    據，應無證據能力云云。惟查：
　⒈證人邱泰山已於本院審理時到庭證稱：只記得當時被告情緒
    不穩，有沒有用強制力我不太記得了，於實施搜索的時候，
    除了要被告配合搜索以外，只有安撫她的的情緒，請她配合
    執行我們的公務。當時被告情緒有點激動，我們有按住她，
    但是沒有壓著她，並沒有對她說如果不認罪的話，要將被告
    及被告的女兒一起收押，我根本不知道她女兒是否剛從少觀
    所出來。我絕對沒有對被告稱：我要搞死你，你不認就搞死
    你，我知道你女兒剛從少觀所出來，你信不信我一通電話就
    可以把你女兒再弄回少觀所，你只要配合就沒事，而且製作
    筆錄的人也不是我等語（本院卷第147至151頁）。證人張珀
    維所證述之情節，顯與證人邱泰山所證述之情節不符，況且
    證人張珀維又係被告女兒之男友，說詞難免在客觀上顯可疑
    係為配合被告辯解之詞而為有利於被告之供述，其證詞之可
    信性極為薄弱。再被告於警詢中自白時，係在有辯護人黃信
    修律師的陪同下，而向警察表示：希望能讓我回去照顧我女
    兒，因為我女兒剛從少觀所出來，我願意全力配合檢察官、
    警察的偵查程序，也願意供出上游等語(偵30231卷第26頁)
    ，顯見被告於警詢、偵查乃至原審羈押庭之自白供述，並非
    出於遭證人邱泰山恐嚇威脅所致，甚為明確。況且被告於原
    審準備程序中並未為如上述之辯解，僅辯稱在檢察官偵查中
    承認是因為害怕被羈押，所以才承認等語(原審卷第190頁)
    ，於上訴狀中亦為同一之抗辯(本院卷第33頁)，嗣於本院準
    備程序中始主張係遭證人邱泰山恐嚇要將其女兒關進去。由
    是可見，被告辯解之詞一再反覆，顯係臨訟杜撰之詞，而證
    人張珀維配合被告更改辯解之詞而為證述，亦不可採信。
　⒉本件偵查中檢察官訊問被告時，也已經向被告加重告知：在
    警詢時是否有被警察打或被警察逼妳講自己不想講的話，被
    告也明白供稱：都沒有(偵28577卷第436頁)，之後即向檢察
    官供述坦承犯行並認罪，檢察官也因為被告當時坦承犯行，
    而問了被告有無辦法以10萬元交保，顯見被告並沒有怕被羈
    押而自白之心理狀態，因被告無法以10萬交保，檢察官始向
    法院聲請羈押。況且在法院羈押庭審理中，被告在辯護人李
    典穎律師在場協助辯護時，對檢察官聲請羈押之犯罪事實，
    亦坦承不諱(偵28577卷第449至450頁)，之後才由法院命被
    告改以5萬元交保。顯見被告自被警察壓制開始、警詢、偵
    查及羈押庭之供述，均無被脅迫、恐嚇或害怕被羈押而為非
    任意性自白供述之情事。　
　⒊被告於警詢、偵查及法院羈押庭之自白係出於自由意志之任
    意性供述，並非出於不正之方法，依上述證明方法已足以確
    信為真實。至於被告及其辯護人所舉被告於警詢、偵訊時之
    錄音譯文節錄，並非錄音全文，業據被告之辯護人於本院審
    理中所是認(本院卷第183頁)，而將被告於警詢中在有辯護
    人黃信修律師在場陪同情形下自白供述未遭強暴脅迫部分均
    予以省略，顯見辯護人均只擷取片面筆錄內容而為斷章取義
    之曲解辯解。再者，被告最後也於警詢中自白時，在有辯護
    人黃信修律師的陪同下，也向警察表示：希望能讓我回去照
    顧我女兒，因為我女兒剛從少觀所出來，我願意全力配合檢
    察官、警察的偵查程序，也願意供出上游等語(偵30231卷第
    26頁)，是被告及其辯護人辯稱，被告在警詢受詢問時，在
    有辯護人陪同下之自白係出於被證人邱泰山恐嚇威脅，並延
    續至偵查及羈押庭之訊問程序，顯屬無稽。綜上所述，被告
    於警詢、偵查及原審羈押庭中之自白供述，確係任意性之自
    白供述，且與後述證據相符，自有證據能力。
　㈢證人林東昇於警詢之證述，係屬審判外之陳述，被告及其辯
    護人主張未經交互詰問，依刑事訴訟法第159條第1項之規定
    ，應無證據能力。至於證人林東昇於偵查中之證述，被告及
    其辯護人於本院審理中已捨棄傳喚證人林東昇進行交互詰問
    (本院卷第179條)，且與被告之自白供述相符，又無顯有不
    可信之情況，依同法第159條之1第2項之規定，自有證據能
    力。其餘被告以外之人於審判外之陳述，經本院於審理期日
    調查證據時提示並告以要旨後，未據當事人於言詞辯論終結
    前就證據能力部分有所異議，經審酌該言詞陳述或書面陳述
    作成時之情況，該等證據並無違背法定程序取得或顯不可信
    之情形，以之作為證據均屬適當，依據刑事訴訟法第159條
    之5規定，自應認為均有證據能力。其餘認定事實所引用之
    非供述證據，並無證據證明係公務員違背法定程序所取得，
    且就本案待證事項復具有相當關連性，亦無刑事訴訟法第15
    9條之4顯有不可信之情況與不得作為證據之情形，復經本院
    於審理期日依法進行證據之調查、辯論，依同法第158條之4
    規定之反面解釋，亦均應有證據能力。
二、認定犯罪事實所憑之證據及理由：　　　
    被告坦承使用0000000000號通訊監察譯文中的手機與附表一
    編號1 至4 所示的洪龍見輝、江弘章、林東昇等人對話，也
    都有跟洪龍見輝、江弘章、林東昇等人在對話後見面(本院
    卷第95、191頁)，惟矢口否認犯行，辯稱：我跟林東昇見面
    因為我自己也在施用甲基安非他命，我們要合資買毒品；附
    表一編號2 、3 跟洪龍見輝見面，是因為一次是單純見面，
    還有一次我跟他性交易之後，再一起使用毒品；跟江弘章見
    面是為了處理紅單的事云云。惟查：
　㈠被告分別於附表一所示之時間，以其使用如附表二編號1所示
    之行動電話與證人林東昇、洪龍見輝、江弘章聯繫，且分別
    於附表一所示之地點碰面；嗣於109年7月26日14時20分許，
    經警於其上址居所執行搜索，當場扣得如附表二所示之物等
    情，除經被告於本院準備程序及審理中坦承不諱外，亦據被
    告於原審準備程序及審理中坦承不諱（原審卷第189至190、
    589頁），核與證人林東昇、洪龍見輝、江弘章於偵訊中之
    證述情節相符（偵28577卷第255至259、313至321、373至37
    6頁），復有原審法院109年聲搜字001314號搜索票、新北市
    政府警察局海山分局搜索扣押筆錄、扣押物品目錄表各1份
    、被告使用之門號0000000000號行動電話通訊監察譯文共3
    份、原審法院109年度聲監字第470號、109年度聲監續字第6
    73號通訊監察書各1份、搜索扣押現場照片共2張、扣案手機
    照片共4張在卷可參（見偵28577卷第91至97、107至120、14
    7、167至173頁，偵30231卷第181至182頁），是此部分事實
    ，首堪認定。
　㈡附表一編號1部分：
　⑴證人林東昇於偵訊中證稱：門號0000000000號行動電話是我
    在使用，卷內門號0000000000號行動電話與門號0000000000
    號行動電話於109年6月12日下午3時33分許至4時42分許之通
    訊監察譯文是我和被告的對話，是在講我要跟被告買毒品安
    非他命，「一張」指的是新臺幣1,000元、0.5公克，後來我
    說要加碼到「1個」是指我要加買0.5公克，也就是我總共要
    買1公克的安非他命，價格是2,000元也就是「2張」，後來
    被告跟我約在109年6月12日下午5點在新北市板橋區大智街1
    80巷內交易，我拿現金2,000元跟被告購買1公克的安非他命
    ，被告有先把安非他命放在巷內的某台機車上然後叫我過去
    拿，我是直接把現金2,000元親手交給被告，被告再跟我說
    她把安非他命放在哪裡，讓我自己去拿等語（偵28577卷第2
    56至257頁）。觀諸證人林東昇上開證述，其就其等通訊監
    察譯文之對話內容均記憶清晰，針對其向被告購買毒品之交
    易地點、金額、聯絡過程等細節詳實陳述，足認其前開證述
    確係根據其親身經驗所指述，且其證述之交易過程與其等通
    訊監察譯文內容亦屬相符（偵28577卷第108頁）。
　⑵被告於偵訊中已自承：卷內門號0000000000號行動電話與門
    號0000000000號行動電話於109年6月12日下午3時33分許至4
    時42分許之通訊監察譯文是我和林東昇的對話，對話內容是
    林東昇要跟我買安非他命，「一張」是指1000元，「加碼到
    1個」是指安非他命1克，這次我有給林東昇1克的安非他命
    ，這次交易我有跟林東昇收錢，林東昇給我1,000元現金，
    原本林東昇要用2,000元跟我買，但另外1,000元我就不跟林
    東昇收了，交易地點是我在板橋區大智街家附近的巷子，我
    給林東昇1公克的安非他命，林東昇給我1,000元的現金等語
    （偵28577卷第436至437頁）。又於原審羈押庭訊問中自白
    此次販賣第二級毒品犯行（偵28577卷第450頁），核與證人
    林東昇前開證述情節大致相符，足認證人林東昇上開證述，
    應屬實在，堪以採信。是被告確實有於附表一編號1 所示之
    時、地，販賣第二級毒品甲基安非他命予證人林東昇之犯行
    ，堪以認定。至被告與證人林東昇雖就此次販毒價金2,000
    元是已全數給付被告或僅給付部分價金1,000元予被告乙節
    ，說法有所歧異，惟依有疑惟利被告原則，應認定被告本次
    犯行所實際取得之犯罪所得為1,000 元，併此敘明。
　⑶被告及其辯護人上訴意旨辯稱，證人林東昇雖於調查及訊問
    筆錄供稱伊於109年6月12日以其持用之門號0000000000號行
    動電話與被告持用之門號0000000000號行動電話聯繫毒品交
    易事宜，於附表一編號1所示之時、地，販賣第二級毒品甲
    基安非他命予伊云云，然證人林東昇之所以作出不利於被告
    之供述，乃肇因於警方對其執行搜索之過程，受警方要脅所
    致，此情係被告不解為何證人林東昇願昧於事實以杜撰證詞
    誣陷與自己熟識之被告，嗣經證人林東昇表示：「警察說的
    啊，要不然警察不讓我走啊」，旋即將當日之情形告知被告
    ：「他就衝進來我家，我那時候在睡覺，突然他說什麼彤的
    你認識嗎，我說什麼彤啦，他就你有沒有在吃嗎，我說有啊
    ，我有吃啊。對不對，我自己的罪，我自己有吃我自己承認
    嘛，他說你們有沒有搜索票嗎，我說搜索票有啊怎樣，讓你
    搜啊我又沒東西，他就說我們現在專案是要辦劉雨彤，我說
    那干我屁事啊，他說你是涉嫌人，你一定要咬他要不然就會
    讓我們沒有辦法消帳」，後證人林東昇亦無奈地稱：「對啊
    ，我自己扛不行啊，他就說要辦你啊，他說我們今天專案就
    是要辦你啊」、「要不他不讓我走啊」（見被證1)，足徵證
    人林東昇仍記憶清晰警方斯時對其執行搜索時查獲過程，是
    警方為從證人林東昇取得被告之犯行，以利用其突遭拘捕，
    心存畏懼、恐慌之際，迫使證人林東昇做出不利於被告之陳
    述，其所為之陳述難謂出於任意性。⑵又被告與證人林東昇
    間之對話錄音即其於該錄音中自承：「就照原本我們兩個是
    一起合資去買的，這樣就好啦，事實也是這樣嘛對不對？」
    等語（見被證1)，足徵監聽譯文編號D-1 (門號0000000000
    與門號0000000000號於109年6月12日下午3時33分至4時42分
    許之通訊監察譯文）之内容，實則係被告與證人林東昇以合
    資之方式向毒品上游名為「寶哥」之男子購買該毒品，該日
    僅係被告將毒品分受予伊，並非販賣第二級毒品予證人林東
    昇甚明。⑶販賣毒品與合資購買並非同一犯罪事貫，且被告
    主觀上並無營利之意圖，僅係與證人林東昇分攤價金及分受
    毒品，是原審判決未慮及證人林東昇所自承，即遽認被告販
    賣第二級毒品予證人林東昇，而該當毒品危害防制條例第4
    條，洵屬無據，並提出被告與證人林東昇於不詳時間、地點
    之對話錄音檔及譯文做為佐證。
　⑷然證人林東昇於偵訊中就該次交易之細節證述明確，核與被
    告於偵查中之自白相符，並有前開通訊監察譯文在卷可查，
    已如前述，足認證人林東昇於偵訊中之證述應屬可信。再者
    ，觀諸被告所提出之前開對話錄音譯文，證人林東昇僅係在
    說明當時警方執行搜索之查獲經過，對於附表一編號1所示
    之交易經過並未主動提及，而是在被告主動稱「那事實上我
    們是合資一起買的阿」後，證人林東昇先「蛤？」一聲之後
    ，才被動口頭附和，此有該對話錄音譯文在卷可查（原審卷
    第119至121頁）。由上開對話錄音內容可看出被告在本案遭
    檢察官起訴後，不但積極接觸本案相關證人談論案情，更試
    圖與證人林東昇串通證詞，並在錄音過程中誘導證人林東昇
    說出對自己有利之內容，因此不能排除證人林東昇在對話當
    下僅是為附和被告而為上開對話內容之可能性。是縱使被告
    提出上開對話錄音檔案及譯文，仍不能證明被告所辯屬實，
    此部分自不足為被告有利之認定。此外，被告上訴意旨雖辯
    稱，於偵訊中及原審訊問中之自白動機為欲能交保、怕被羈
    押等原因，惟此一自白均非出於被告受強暴、脅迫、利誘、
    詐欺或其他不正之方法所為，已如上述；又與證人林東昇之
    證述相符，自可作為本案判斷事實之證據。是此部分之辯解
    ，無非係臨訟卸責之詞，不足採信。　　
  ㈢附表一編號2、3部分：
　⑴證人洪龍見輝於偵訊中證稱：門號0000000000號行動電話是
    我在使用，卷內門號0000000000號行動電話與門號00000000
    00號行動電話於109年6月22日下午10時7分許之通訊監察譯
    文是我和被告的對話，對話內容是我要跟被告買毒品安非他
    命，我原本跟被告說我要用2,000元跟被告買1公克的安非他
    命，但我錢不夠，所以我只給被告1,000元現金，但被告還
    是有給我1公克的安非他命，另外1,000元先讓我欠著，這次
    交易是在109年6月22日晚上10點多在新北市○○區○○路00巷0
    弄00號旁的魚中魚專用停車場前，這是交易是一手交錢一手
    交貨；卷內門號0000000000號行動電話與門號0000000000號
    行動電話於109年6月25日下午5時29分許之通訊監察譯文是
    我和被告的對話，對話內容是我跟被告抱怨她於109年6月22
    日晚上給我的安非他命品質不好，我就跟被告問我說有沒有
    不一樣的，我要去跟她換，被告說有新的不同批的安非他命
    要給我，所以我就去新北市○○區○○街000號找被告，當天被
    告有給我1包安非他命，被告說她給我的是1公克的安非他命
    ，我給被告1,000元或2,000元我不太清楚，這次交易是一手
    交錢一手交貨，我確實有拿到被告給我的安非他命，也有把
    錢給被告，只是我給她錢的數額我現在記不太清楚等語（偵
    28577卷第374頁）。又於原審審理中復證稱：109年6月22日
    的通訊監察譯文是我和被告在一起的時候，她拿安非他命給
    我，我們有施用安非他命助興，我有拿1,000元到2,000元給
    她，我在警詢和偵訊證述109年6月22日、同年月25日我向被
    告購買安非他命的證述內容都是屬實，我在109年6月22日當
    天在土城區清水路的交易我還欠被告1,000元，她事後有一
    直跟我要，109年6月25日那次在土城區延吉街這次我不記得
    金額，但不會超過2,000元，可能就是1,000或2,000元；6月
    22日當天我把毒品拿回去用之後覺得沒有效果，我打電話給
    被告抱怨，她才在6月25日換毒品給我，但我也還是有補錢
    給被告；我都是把錢交給被告、毒品也是被告交給我，我們
    109年6月22日晚上是在我家旁邊的魚中魚專用停車場交易，
    109年6月25日是我去延吉街找被告交易，兩次我都有付錢給
    被告，也都有拿到毒品等語（原審卷第465至477頁）。觀諸
    證人洪龍見輝上開歷次證述，其就其等通訊監察譯文之對話
    內容均記憶清晰，證述內容亦大致相同，就其向被告購買毒
    品之交易地點、金額、聯絡過程等細節均詳實陳述，足認其
    前開證述確係根據其親身經驗所指述，且其證述之交易過程
    與卷附通訊監察譯文內容亦屬相符（偵28577卷第111頁）。
　⑵被告於偵訊中亦自白：卷內門號0000000000號行動電話與門
    號0000000000號行動電話於109年6月22日下午10時7分許之
    通訊監察譯文是我和綽號「輝哥」的對話，我們這次見面有
    交易毒品安非他命，我在109年6月22日晚上有在土城區清水
    路魚中魚停車場附近跟輝哥交易毒品，交易的內容我忘記了
    ，我對於輝哥講的話沒有意見，就以輝哥講的為準；卷內門
    號0000000000號行動電話與門號0000000000號行動電話於10
    9年6月25日下午5時29分許之通訊監察譯文是我和輝哥的對
    話，輝哥在這則對話當中講我「前兩天拿那個給他」的「那
    個」，就是指安非他命，後來輝哥有拿1,000元現金來跟我
    買1公克的安非他命，我們是一手交錢一手交貨，交易地點
    是在○○區○○街○○號附近等語（偵28577卷第437至438頁）；
    於原審羈押庭訊問中，亦為同一自白上開2次販賣第二級毒
    品犯行（偵28577卷第450頁），核與證人洪龍見輝前開證述
    情節大致相符，足認證人洪龍見輝上開證述，應屬實在，堪
    以採信。是被告確實有於附表一編號2、3所示之時、地，販
    賣第二級毒品甲基安非他命予證人洪龍見輝之犯行，亦堪以
    認定。至被告與證人洪龍見輝雖就附表一編號3所示之販毒
    價金是1,000元或2,000元，以及是否已全數付清或者僅給付
    部分價金乙節，說法不同，惟依有疑惟利被告原則，應認定
    被告就附表一編號3所示之犯行，毒品價金為1,000元，且其
    該次犯行所實際取得之犯罪所得為1,000 元，併此敘明。
　⑶被告及其辯護人上訴意旨雖辯稱：①監聽譯文編號C-1 (門號0
    000000000與門號0000000000號於109年6月22日下午10時07
    分許之通訊監察譯文）與監聽譯文編號C-2 (門號000000000
    0與門號0000000000號於109年6月25日下午5時29分許之通訊
    監察譯文）之内容，依社會通念無從知曉交易毒品標的品項
    、數項及金額，是上開譯文不足作為被告販賣第二級毒品犯
    行之補強證據，且該次販賣行為僅有證人洪龍見輝之單方陳
    述，亦尚難以此作為認定被告犯罪事實之補強證據。②證人
    洪龍見輝於110年11月11日原審審判程序中證稱：「（問：1
    09年6月22日交易的安非他命的重量、金額為何？)我記得土
    城區清水路欠她1000元，她事後一直跟我要，土城區延吉街
    那次我不記得，但是我從來不會超過2000元就是1000、2000
    元這樣。」、「（問：通話時間是109年6月25日下午5點29
    分，譯文内容在說什麼？）一樣，拿錢給她，叫她幫我買安
    非他命。」、「（問：這次的交易時間地點數量價格你是否
    記得？）金額我也忘記多少，像我剛才講沒有超過2000元，
    我只有去過土城區延吉街找過她一次，現在這個土城區延吉
    街是兩次嗎，我去劉曉琪兒子那邊只去過一次。」、「（問
    ：金額不超過2000元，數量知道嗎？）1000元就是1000元的
    數量，2000元就是2000元的數量。」、「（問：這次她交付
    給你的數量多少？）我印象中我拿給她的錢不是像外面講的
    1公克是多少，我拿給她的錢就是買不到1公克，1000元、20
    00元有它的重量，確切重量我不知道，但是絕對不夠1公克
    ，因為那個錢也買不到1公克。」、「（問：劉曉琪在法庭
    上的講法跟你方才的證述6月22日跟6月25日有無交付毒品及
    發生性行為有出入，有無意見？）之前22日我跟她抱怨沒什
    麼效果不好，25日我拿過去土城區延吉街跟她換，那次算交
    易還是算什麼我不曉得，我是拿之前不好的東西跟她換…。
    」、「（問：6月25日在延吉街那次拿之前的毒品跟她換，
    你有無給劉曉琪錢？）如果我沒有給她錢，也是22日給她了
    ，如果後面有給她也是補給她，那天晚上有沒有錢給她我也
    忘記了，不管是22日或25日反正有一次有拿錢。」（見同日
    審判筆錄第7至11頁），核其所為證詞，究竟以多少金額購
    入多少數量之第二級毒品、究竟是向被告購買一次抑或二次
    毒品等情，語焉不詳，實難據此作為不利被告劉曉琪之認定
    。再者，嗣證人洪龍見輝再證稱表示：「（問：「答：提示
    的對話是我跟劉曉琪的對話，内容是我跟劉曉琪抱怨她於10
    9年6月22日晚上給我的安非他命品質不好」等語，這段話與
    你方才所述不同，你於109年6月25日有無給劉曉琪1000元或
    2000元？）我拿她原本22日效果不好的跟她換，不是原封不
    動的還給她，我是用過才知道沒效果，用掉多少我也忘記，
    退給她的時候，等於是我吸食掉我個人要吸收，後來她又拿
    給我、補給我的，就是照原來的重量補給我，原來那個重量
    我用掉一點，我是不是補一點錢進去，我不記得1000元或20
    00元。」、「（問：你又多付了一些錢為了補中間的差額？
    ）補效果不好我吸食掉的那些差額。」、「（問：就多出來
    的差額你是有多付錢？)我用掉的當然要付錢。」（見同日
    審判筆錄第12至13頁），互核證人洪龍見輝所為證詞，前既
    證稱伊交付給被告的金額1000元、2000元根本買不到1公克
    第二級毒品安非他命，嗣後復稱伊為了補效果不好吸食掉的
    差額，又再多付被告1000元或2000元，顯見證人洪龍見輝吸
    食掉的部分一定遠少於1公克，衡諸社會常情，豈有可能再
    多補等同於購買1公克第二級毒品安非他命之金額1000元至2
    000元予被告，是證人洪龍見輝所之證詞顯相互龃齬，不足
    採信。③縱認證人洪龍見輝確實有交付錢財予被告換取第二
    級毒品安非他命；惟證人洪龍見輝於110年11月11日審判程
    序中證稱:「（問：這通電話是109年6月23日下午10點07分2
    6秒「A:我到了 °B:你到了喔，等我一下。A :好，掰掰」在
    講什麼？）這個通話内容是我們經常在一起的時候，我們講
    最容易是需要一些東西安非他命助興，每次我都是拿1000元
    至2000元給她,最多2000元，但她東西怎麼來的我不知道，
    我拿錢給她，她就是有安非他命給我。」、「（問：1000元
    和2000元是請她幫你買還是你要跟她買?)我就是拿錢給她，
    她有無在賣我不知道，反正她有東西給我，她怎麼來我不知
    道，我曾經問過她，她也不講，她說朋友那邊就這樣。」、
    「（問：你於警詢製作筆錄「答：我要劉曉琪要購買毒品安
    非他命」這是否屬實？）這很冤枉的事情，當初警察問我跟
    誰買，我錢交給劉曉琪，他問的意思是我錢交給她，我想說
    錢交給她等於是警察問的那個意思…。」、「（問：通話時
    間是109年6月25日下午5點29分，譯文内容在說什麼？）一
    樣，拿錢給她，叫她幫我買安非他命。」(見同日審判筆錄
    第4至7頁），是縱認證人洪龍見輝確有交付錢財予被告換取
    第二級毒品安非他命，然此係因與被告發生親密關係需要服
    用藥物助興，因而提供錢財予被告購買第二級毒品安非他命
    ，是二人顯然係合資購買第二級毒品安非他命，為非由被告
    販賣第二級毒品安非他命予證人洪龍見輝云云。　
　⑷惟查：①被告、被害人或證人之陳述有部分前後不一致或相互
    間有所歧異時，究竟何者為可採，何者為不足採，法院原得
    本其自由心證予以斟酌取捨，非謂一有不符或歧異，即應認
    其全部供述均為不可採信。此乃因被告、共犯或其他共同被
    告之自白，及證人之證詞，均屬供述證據之一種，而供述證
    據具有其特殊性，與物證或文書證據具有客觀性及不變性並
    不相同。蓋人類對於事物之注意及觀察，有其能力上之限制
    ，未必如攝影機或照相機般，對所發生或經歷的事實能機械
    式無誤地捕捉，亦未必能洞悉事實發生過程之每一細節及全
    貌。且常人對於過往事物之記憶，隨時日之間隔而漸趨模糊
    或失真，自難期其如錄影重播般地將過往事物之原貌完全呈
    現。此外，因個人教育程度、生活經驗、語言習慣之不同，
    其表達意思之能力與方式，亦易產生差異。故供述證據每因
    個人觀察角度、記憶能力、表達能力、誠實意願、嚴謹程度
    及利害關係之不同，而有對相同事物異其供述之情形發生，
    而其歧異之原因，未必絕對係出於虛偽所致。證人洪龍見輝
    於偵查及原審中之證述情節，與被告之自白供述相符，亦有
    通訊監察譯文可以資佐證，足認被告此部分之犯行明確，已
    如上述。從而，被告及其辯護人僅以證人供述之細節前後並
    未完全與錄音錄影重現一般相吻合，即謂證人供述前後不一
    ，證詞不足採信云云，自無理由。②再觀諸被告與證人洪龍
    見輝於109年6月25日下午5時29分許，撥打電話至被告持用
    之門號0000000000號行動電話，其等對話內容如下：
　　「被告：你誰阿？
　　證人洪龍見輝：土城阿輝阿。
　　被告：喔輝哥喔，你好你好。
　　證人洪龍見輝：被你害死了，你前兩天拿那個給我，他媽的
    一直睡阿。
　　被告：真的嗎？不會吧。
　　證人洪龍見輝：都沒有效果。
　　被告：好那下次再處理，沒有效像你這種情況可以留著，我
    再跟你換就好了，你再拿來跟我換就好了。
　　證人洪龍見輝：氣死了。
　　被告：好啦好啦補償你。
　　證人洪龍見輝：阿晚一點妳在不在？
　　被告：我今天在土城幫我兒子賣冰沙，我在土城賣冰沙，我
    在延吉街。（閒聊）
　　證人洪龍見輝：有沒有帶身上？
　　被告：有阿。
　　證人洪龍見輝：有喔，那我等一下過去，妳在延吉街幾號哪
    裡？
　　被告：你到延吉街的卡多利這邊。
　　證人洪龍見輝：你看一下門牌號碼是幾號阿？
　　被告：261號。
　　證人洪龍見輝：好啦，我等一下過去。」（偵28577卷第111
    頁）。依此通訊監察譯文可見，被告確實於附表一編號1所
    示之時間販賣毒品予證人洪龍見輝，且該次交易之毒品品質
    不良，證人洪龍見輝因而撥打電話向被告抱怨，被告還允諾
    再次提供毒品予證人洪龍見輝，其等嗣後又再相約見面並交
    易毒品，此節均與被告於偵查中之自白及證人洪龍見輝前開
    歷次證述互核相符；而被告上訴意旨雖辯稱，其於偵查中及
    原審訊問中之自白動機係欲交保、怕被羈押等原因。惟被告
    之自白均非出於受強暴、脅迫、利誘、詐欺或其他不正之方
    法所為，已如上述，又與證人洪龍見輝之證述相符，自可作
    為本案判斷事實之證據，是被告上訴意旨辯稱，係與證人合
    資購買毒品云云，亦不足採信。至證人洪龍見輝雖就附表一
    編號3所示之日期與被告為毒品交易之價金究係1,000元或2,
    000元記憶不清，然人之記憶本會隨時間經過而淡忘部分細
    節，尚屬合理，且其已明確證稱其購買之交易過程及價金大
    致範圍，仍不影響證人洪龍見輝上開證述之可信性。是被告
    上訴意旨所辯，並不足憑採。　
　㈣附表一編號4部分：
　⑴證人江弘章於偵訊中證稱：門號0000000000號行動電話是我
    在使用，卷內門號0000000000號行動電話與門號0000000000
    號行動電話於109年6月30日上午1時27分至4時14分許之通訊
    監察譯文是我和被告的對話，對話內容是我要找被告買安非
    他命，這次是被告到中和區員山路那邊的駭客網咖後打給我
    ，叫我到駭客網咖樓下旁的騎樓交易安非他命，這次我是用
    1,000元現金跟被告買0.5公克的安非他命，是一手交錢一手
    交貨等語（偵28577卷第317頁）。觀諸證人江弘章上開證述
    ，其就其等通訊監察譯文之對話內容均記憶清晰，針對其向
    被告購買毒品之交易地點、金額、聯絡過程等細節詳實陳述
    ，足認其前開證述確係根據其親身經驗所指述，且其證述之
    交易過程與其等通訊監察譯文內容亦屬相符（偵28577卷第1
    08頁）。
　⑵被告於偵訊中亦已自承：卷內門號0000000000號行動電話與
    門號0000000000號行動電話於109年6月30日上午1時27分至4
    時14分許之通訊監察譯文是我和江弘章的對話，對話內容是
    在講我去中和的駭客網咖找江弘章，江弘章拿1,000元跟我
    買1公克的安非他命，這次有交易完成等語（偵28577卷第43
    9至440頁），被告亦於原審羈押庭訊問中自白此次販賣第二
    級毒品犯行（偵28577卷第450頁），核與證人江弘章前開證
    述情節大致相符，足認證人江弘章上開證述，應屬實在，堪
    以採信。是被告確實有於附表一編號4 所示之時、地，販賣
    第二級毒品甲基安非他命予證人江弘章之犯行，堪以認定。
    是被告上訴意旨辯稱，監聽譯文編號B-6(門號0000000000與
    門號 0000000000號於109年6月30日上午1時27分至4時14分
    許之通訊監察譯文）之内容，無從得知被告與證人江弘章是
    否有毒品交易，該對話内容雖有提及1,000元金額，然未見
    毒品標的品項、數量等語，且該筆金額亦僅係證人江弘章曾
    向被告所借之款項，而證人江弘章正好有足以償還被告之金
    額，便前往至被告處還款，是該譯文不足作為被告販賣第二
    級毒品犯行之補強證據云云，並不足採信。
　⑶至被告上訴意旨雖以前詞置辯，且證人江弘章於原審審理中
    亦改口證稱：109年6月30日凌晨1時27分我和被告的通話我
    想去找她借錢，我當時都在網咖追劇，當天凌晨4點多我和
    被告的通話是我和被告見面，我是要拿罰單、帳單給她繳，
    因為她用我的名字去買車，但停車費、紅單都沒有繳，信件
    都一直寄到我家，還害我卡到詐欺罪，這次見面我是要拿罰
    單給她，我不太記得當時我們講什麼，太久了，但我們沒有
    交易毒品；我在警詢做的筆錄是我編造的，是因為警察跟我
    說要咬被告，我怕檢察官如果不高興會拘提我，我想說怕我
    的家人會知道這件事情，而且被告害我卡到詐欺罪，又沒有
    繳罰單，所以我就陷害她等語（原審卷第564至586頁）；又
    謂訊據證人江弘章於110年12月9日原審審判程序中供稱：「
    （檢察官問：你與被告劉曉琪有無結仇或嫌隙？）她欠我很
    大，她用我的名字買了車子跟摩托車，結果停車費不繳、紅
    單還有被舉發的單子都不繳，我還經過她介紹認識了一個人
    ，結果他害我卡上詐欺罪，你說這個仇大不大。」等語（見
    同日審判筆錄第4頁第16至21行），可知被告除與證人江弘
    章間有民事糾紛外，又因被告之緣故，以致證人江弘章背負
    詐欺罪前科，不難想像證人江弘章對被告積怨甚久，進而證
    人江弘章於同日審判程序中稱：「（檢察官問：(請鈞院提
    示109偵28577號卷第317頁，並告以要旨）你在偵訊時說，
    這些是你跟劉曉琪的對話，這次是你找劉曉琪要買安非他命
    ，這次是劉曉琪到中和區員山路那邊的駭客網咖後，打電話
    給我，叫我到駭客網咖樓下旁邊的騎樓交易安非他命，這次
    是我用1000元現金跟劉曉琪張谷源買0.5公克安非他命，是
    一手交錢，一手交貨，請回想這段話與事實是否相符？）當
    時一開始執法單位找到我的時候，他們拿出搜索票給我看，
    用車子載我回到我家，在車上的時候，他們就在恐嚇威脅我
    ，說什麼偵辦這個案件的檢察官脾氣不好，叫我做筆錄的時
    候不可偏向劉曉琪，我在想為什麼說會偏向劉曉琪，他說如
    果我偏向劉曉琪，如果檢察官一不高興，我可能就被拘提，
    被拘提我的家人就會知道，我為了不讓我家人知道，而且我
    又想說劉曉琪害我卡了一條詐欺罪，這個單子又沒有繳，那
    好，就陷害一下她。」、「（檢察官問：你的意思是這整段
    是你編造的嗎？）所有在派出所做的筆錄，一開始還沒做筆
    錄的時候，有一位警察把我帶到一個房間，把監聽紀錄給我
    看，他說最好配合他們，只要我配合他們，我就沒有事情，
    監聽紀錄我看了一下，我跟劉曉琪的對話中，完全沒有提到
    安非他命，是因為我不想讓人知道我要跟她借錢，或是我還
    她錢，所以我都很簡單講，所以這些在警察局做的筆錄全部
    都是我編造的。」 (見同日審判筆錄第8、9頁）等語，足徵
    證人江弘章於偵訊時所為之供稱均係因伊對被告懷恨在心，
    進而故意陷害被告入獄而為虛偽陳述，是被告並未於附表一
    編號4所載之時、地販賣第二級毒品予證人江弘章，然原審
    判決未慮於此，即遽認證人江弘章於原審審理中所為之證述
    ，係有意迴護被告云云，洵屬無據云云。
　⑷惟查觀諸被告與證人江弘章於109年6月30日凌晨1時27分許之
    通訊監察譯文內容，其等對話內容如下：
　　「證人江弘章：在睡喔？
　　被告：沒有阿，幹嘛？
　　證人江弘章：沒有阿，看你有沒有在家。
　　被告：你要來？太晚了啦。
　　證人江弘章：我知道，現在就睡不著，才會問你阿。
　　被告：你睡不著喔。
　　證人江弘章：我就睡不著才會想到阿。
　　被告：恩恩。
　　證人江弘章：欸，好不容易身上有錢了。
　　被告：好，我再拿過去給你啦，好不好？
　　證人江弘章：我人在中和啦。
　　被告：你在中和？那個網咖喔？
　　證人江弘章：嘿阿。
　　被告：阿你最近怎麼都跑網咖？
　　證人江弘章：我那沒冷氣阿，這邊比較涼。
　　被告：阿你最近有沒有什麼案件？
　　證人江弘章：哪有？幹嘛？
　　被告：沒有阿我問一下而已。
　　證人江弘章：幹你娘被你們嘿美搞成。
　　被告：你是說詐欺那個嗎？
　　證人江弘章：不要說詐欺，車子的事情給我騙成這樣，真的
    被他搞死（閒聊）。
　　證人江弘章：你要拿過來？好嗎？
　　被告：好我知道，我會補償你。
　　證人江弘章：你要拿過來中和這邊給我喔？
　　被告：我有經過再打給你。
　　證人江弘章：好啦，1,000而已啦。」
　　由上開對話內容可知，證人江弘章當日係主動打電話聯絡被
    告，自稱因為睡不著，且身上好不容易有錢，因此想要與被
    告以1,000元購買某項物品，並表示自己現在在中和的網咖
    ，請被告送過來，此客觀情狀與證人江弘章於偵訊中之證述
    及被告於偵查中之自白較為相符；再由上開對話內容可看出
    證人江弘章主動撥打電話給被告，且有求於被告，希望自被
    告取得某項物品，並且願意為此給付1,000元之對價，由其
    等對話內容、用語可明顯看出是證人江弘章欲向被告購買物
    品，而非證人江弘章要求被告履行繳納帳單、罰單之義務；
    況且，縱使被告確實有應繳納之帳單、罰單尚未繳納，證人
    江弘章大可以於一般人正常作息時間直接向被告說明，實在
    沒有三更半夜打電話以迂迴暗示之說法請被告來領取帳單、
    罰單之必要，此節均顯然不合常理。綜上足認，證人江弘章
    於原審審理中之證述，應係有意迴護被告之詞，不足採信。
    此外，被告雖辯稱其於偵查中及原審訊問中之自白動機係欲
    交保、怕被羈押等原因，惟被告之自白均非出於受強暴、脅
    迫、利誘、詐欺或其他不正之方法所為，已如上述；又與證
    人江弘章於偵訊中之證述相符，自可作為本案判斷事實之證
    據。是被告上開上訴意旨所辯，應與事實不符，顯不可採。
  ㈤毒品危害防制條例所處罰之販賣毒品罪，其成立除客觀上有
    買賣毒品之行為外，主觀上並須具有藉買賣毒品以從中牟取
    利益之意圖。又販賣毒品罪，所謂「意圖」，即犯罪之目的
    ，原則上不以發生特定結果為必要，祇須有營利之意圖為已
    足，不以買賤賣貴而以從中得利為必要。且販賣毒品係違法
    行為，亦無公定價格，可任意分裝增減份量及純度，且每次
    買賣之價格、數量，亦隨時依雙方之關係深淺、資力、需求
    量、對行情之認知、來源是否充裕、查緝是否嚴緊、購買者
    被查獲時供出來源之可能風險之評估等因素，而異其標準，
    機動調整，非可一概論之。而販賣之利得，除非經行為人詳
    細供出所販賣毒品之進價及售價，且數量俱臻明確外，實難
    察得其具體得利之實情，然販賣者從價差或量差中牟利，方
    式雖異，惟其販賣之目的在於意圖營利則屬同一。從而，舉
    凡有償交易，除足以反證其確係另基於某種非圖利本意之關
    係外，尚難祇因無法查悉其精確之販入價格，作為是否高價
    賣出之比較，諉以無營利之意思而阻卻販賣犯行之追訴。查
    被告如附表一所示之販賣第二級毒品甲基安非他命之犯行，
    為有償行為，核與一般販賣毒品一手交錢一手交貨之交易型
    態無殊，客觀上已該當於毒品販賣之實行，佐以被告與證人
    林東昇、洪龍見輝、江弘章僅為普通朋友關係，並無特殊親
    屬或至交情誼，當無甘冒重典，依販入之相同價格或數量轉
    售毒品而毫無利潤可圖之理，是被告所為各次販賣第二級毒
    品甲基安非他命之行為，其主觀上均有藉此交易從中取利之
    意圖，要無疑義。
　㈥綜上證據及理由，本件被告上訴意旨所辯均無理由，事證明
    確，犯行均堪認定，自應予依法論科。
三、論罪科刑部分：　　　
　㈠按行為後法律有變更者，適用行為時之法律，但行為後之法
    律有利於行為人者，適用最有利於行為人之法律，刑法第2
    條第1項定有明文。被告如附表一所示之行為時，毒品危害
    防制條例第4條第2項業已於109年1月15日修正公布，嗣後於
    同年7月15日生效，修正前毒品危害防制條例第4條第2項規
    定為：「製造、運輸、販賣第二級毒品者，處無期徒刑或7
    年以上有期徒刑，得併科1,000萬元以下罰金」，修正後則
    規定：「製造、運輸、販賣第二級毒品者，處無期徒刑或10
    年以上有期徒刑，得併科1,500萬元以下罰金」，經比較新
    舊法，修正後毒品危害防制條例第4條第2項所規定刑度較修
    正前規定為高，顯未有利於被告，依刑法第2條第1項前段規
    定，本案如附表一所示之犯行，應適用被告行為時即修正前
    之毒品危害防制條例第4條第2項規定。
　㈡甲基安非他命屬毒品危害防制條例第2條第2項第2款規定之第
    二級毒品，是核被告就附表一所為，均係犯修正前毒品危害
    防制條例第4條第2項之販賣第二級毒品罪。被告各次販賣甲
    基安非他命前，持有甲基安非他命之行為，雖該當持有第二
    級毒品罪之構成要件，然為其後販賣之高度行為所吸收，均
    不另論罪。
　㈢依司法院釋字第775號解釋意旨，構成累犯者，不分情節，一
    律加重最低本刑，於不符合刑法第59條所定要件之情形下，
    致生行為人所受之刑罰超過其所應負擔罪責之個案，不符罪
    刑相當原則、比例原則。於此範圍內，在修正前，為避免發
    生上述罪刑不相當之情形，法院就該個案應裁量是否加重最
    低本刑；依此，該解釋係指個案應量處最低法定刑、又無法
    適用刑法第59條在內減輕規定之情形，法院應依此解釋意旨
    裁量不予加重最低本刑（最高法院108年度台上字第338號判
    決意旨參照）。被告前因施用毒品案件，經原審法院分別以
    105年度易字第1380號、105年度簡字第801號判決分別處有
    期徒刑5月、5月確定，再經原審法院以105年度聲字第4969
    號裁定定應執行有期徒刑8月確定，並於106年2月24日易科
    罰金執行完畢等情，有本院被告前案紀錄表1份在卷可稽。
    是本件被告係於受有期徒刑執行完畢後，五年內故意再犯本
    件有期徒刑以上之各罪，均為累犯，又依被告所涉之犯罪情
    節，並無致生行為人所受之刑罰超過其所應負擔罪責，而不
    符罪刑相當原則、比例原則之情事，且被告及其辯護人於本
    院審理中就被告構成累犯之事實及證明，亦均未爭執(本院
    卷第193至194頁)。是被告上開犯行，除法定本刑為無期徒
    刑部分不得加重外，均應依刑法第47條第1項之規定加重其
    刑。
四、沒收部分：
　㈠按犯第4條至第9條、第12條、第13條或第14條第1項、第2項
    之罪者，其供犯罪所用之物，不問屬於犯罪行為人與否，均
    沒收之，毒品危害防制條例第19條第1項定有明文。查扣案
    如附表二編號1所示之行動電話1支，係被告使用而用以聯繫
    販賣毒品事宜乙節，業經本院認定如前。是上開行動電話為
    被告用以犯上開販賣毒品犯行所用之物，應依毒品危害防制
    條例第19條第1項宣告沒收。至扣案如附表二編號2 、3所示
    之物，卷內無證據證明與附表一所示各次犯行相關，爰均不
    予宣告沒收。
　㈡犯罪所得，屬於犯罪行為人者，沒收之。但有特別規定者，
    依其規定；前二項之沒收，於全部或一部不能沒收或不宜執
    行沒收時，追徵其價額，刑法第38條之1第1項、第3項分別
    定有明文。查被告所犯如附表一所示犯行之毒品價金，證人
    林東昇、洪龍見輝、江弘章已全部或一部給付予被告，業經
    本院認定如前，且被告各次犯行之犯罪所得，均未據扣案，
    自應分別依刑法第38條之1第1項前段宣告沒收，併依同條第
    3項規定，諭知於全部或一部不能沒收或不宜執行沒收時，
    追徵其價額。
五、駁回上訴之理由：
  ㈠被告上訴意旨否認犯罪所持辯解不可採之理由，業據指駁如
    上，原審判決同此認定，以被告所犯事證均屬明確，依法論
    罪科刑及宣告沒收、追徵，認事用法均無違誤。又以被告之
    行為人責任為基礎，審酌被告明知甲基安非他命對於人體有
    莫大之戕害，為圖一己之私利，竟漠視毒品之危害性，而為
    販賣毒品行為之犯罪動機、目的及如附表所示之犯罪手段，
    助長毒品散佈，所為自嚴重危害國民身心健康及社會風氣，
    進而敗壞社會治安，本不宜輕縱；再審酌被告前有構成累犯
    以外之前科素行，並考量被告販賣之甲基安非他命數量、金
    額不多，以其販賣之對象為本有吸食毒品習慣之人、犯後態
    度、自述為高中肄業之智識程度、經濟狀況一般等一切情狀
    ，就被告所犯各罪，分別量處如附表一主文欄所示之各該宣
    告刑，量刑亦無明顯違反罪責相當原則之情事，亦堪稱妥適
    。
　㈡再刑法第51條數罪併罰定執行刑之立法方式，採限制加重原
    則，亦即非以累加方式定應執行刑，如以實質累加方式定應
    執行刑，則處罰之刑度顯將超過其行為之不法內涵，違反罪
    責原則。考量因生命有限，刑罰對被告造成之痛苦程度，係
    隨刑度增加而生加乘效果，非以等比方式增加，是以隨罪數
    增加遞減刑罰方式，當足以評價被告行為不法性之法理（即
    多數犯罪責任遞減原則）。原審判決就被告所犯各罪，亦已
    審酌被告各次犯行之手段、情節、罪質相同、犯罪時間相近
    及整體刑法目的及相關刑事政策，而就被告所犯各罪依整體
    犯行之應罰適當性，而定其應執行刑如原審判決主文所示，
    經核亦屬妥適。被告上訴意旨否認犯行所持之辯解，俱不可
    採，自應予以駁回。　　　　　　　　
據上論斷，應依刑事訴訟法第368條，判決如主文。
本案經檢察官吳育增提起公訴，檢察官曾俊哲到庭執行職務。
中　　華　　民　　國　　111 　年　　9 　　月　　28　　日
                  刑事第十九庭  審判長法　官  曾淑華
                                      法　官  李殷君
                                      法　官  陳文貴
以上正本證明與原本無異。
如不服本判決，應於收受送達後20日內向本院提出上訴書狀，其
未敘述上訴之理由者並得於提起上訴後20日內向本院補提理由書
（均須按他造當事人之人數附繕本）「切勿逕送上級法院」。
                                      書記官  俞妙樺
中　　華　　民　　國　　111 　年　　9 　　月　　28　　日
附錄：本案論罪科刑法條全文
修正前毒品危害防制條例第4條
製造、運輸、販賣第一級毒品者，處死刑或無期徒刑；處無期徒
刑者，得併科新臺幣2千萬元以下罰金。
製造、運輸、販賣第二級毒品者，處無期徒刑或7年以上有期徒
刑，得併科新臺幣1千萬元以下罰金。
製造、運輸、販賣第三級毒品者，處7年以上有期徒刑，得併科
新臺幣7百萬元以下罰金。
製造、運輸、販賣第四級毒品者，處5年以上12年以下有期徒刑
，得併科新臺幣3百萬元以下罰金。
製造、運輸、販賣專供製造或施用毒品之器具者，處1年以上7年
以下有期徒刑，得併科新臺幣1百萬元以下罰金。
前5 項之未遂犯罰之。 

附表一：
編號 交易對象 交易時間 （民國） 交易地點 種類及金額（新臺幣） 交易過程 主文 1 林東昇 109年6月12日16時42分許至17時間某時許 新北市板橋區大智街180巷內 甲基安非他命，2,000元 林東昇以其持用之門號0000000000號行動電話與劉曉琪持用之門號0000000000號行動電話聯繫毒品交易事宜後，於左列時間、地點，由劉曉琪以左列價格販賣甲基安非他命予林東昇，林東昇則當場給付部分價金1,000元予劉曉琪。 劉曉琪販賣第二級毒品，累犯，處有期徒刑柒年拾月。扣案如附表二編號1所示之物沒收；未扣案之犯罪所得新臺幣壹仟元沒收，如全部或一部不能沒收或不宜執行沒收時，追徵其價額。 2 洪龍見輝 109年6月22日22時7分許 新北市○○區○○路00巷0弄00號旁 甲基安非他命，2,000元 劉曉琪以其持用之門號0000000000號行動電話與洪龍見輝持用之門號0000000000號行動電話聯繫毒品交易事宜後，於左列時間、地點，由劉曉琪以左列價格販賣甲基安非他命予洪龍見輝，洪龍見輝則當場給付部分價金1,000元予劉曉琪。 劉曉琪販賣第二級毒品，累犯，處有期徒刑柒年拾月。扣案如附表二編號1所示之物沒收；未扣案之犯罪所得新臺幣壹仟元沒收，如全部或一部不能沒收或不宜執行沒收時，追徵其價額。 3 洪龍見輝 109年6月25日17時29分後某時許 新北市○○區○○街000號附近 甲基安非他命，1,000元 洪龍見輝以其持用之門號0000000000號行動電話與劉曉琪持用之門號0000000000號行動電話聯繫毒品交易事宜後，於左列時間、地點，由劉曉琪以左列價格販賣甲基安非他命予洪龍見輝，洪龍見輝則當場給付價金1,000元予劉曉琪。 劉曉琪販賣第二級毒品，累犯，處有期徒刑柒年捌月。扣案如附表二編號1所示之物沒收；未扣案之犯罪所得新臺幣壹仟元沒收，如全部或一部不能沒收或不宜執行沒收時，追徵其價額。 4 江弘章 109年6月30日4時14分許 新北市中和區之「駭客網咖」附近某處 甲基安非他命，1,000元 江弘章以其持用之門號0000000000號行動電話與劉曉琪持用之門號0000000000號行動電話聯繫毒品交易事宜後，於左列時間、地點，由劉曉琪以左列價格販賣甲基安非他命予江弘章，江弘章則當場給付價金1,000元予劉曉琪。 劉曉琪販賣第二級毒品，累犯，處有期徒刑柒年捌月。扣案如附表二編號1所示之物沒收；未扣案之犯罪所得新臺幣壹仟元沒收，如全部或一部不能沒收或不宜執行沒收時，追徵其價額。 

附表二：
編號 物品名稱 數量 備註  1 門號0000000000號之iPhone 6行動電話（含SIM 卡1張，IMEI：00000000000000） 1 支 宣告沒收。 2 Samsung廠牌門號0000000000號行動電話（含SIM 卡1張，IMEI：000000000000000、000000000000000） 1支 不予宣告沒收。 3 第二級毒品甲基安非他命 1包 不予宣告沒收。